【裁判字號】    98,訴,990
【裁判日期】    981228
【裁判案由】    違反毒品危害防制條例
【裁判全文】
臺灣屏東地方法院刑事判決
公  訴  人  台灣屏東地方法院檢察署檢察官
被      告  甲○○
上列被告因違反毒品危害防制條例案件，經檢察官提起公訴（98
年度毒偵字第1536號、第1561號）及追加起訴（98年度毒偵字第
1762號），茲因被告就被訴事實為有罪之陳述，經告知簡式審判
程序意旨，並聽取公訴人及被告之意見後，本院合議庭裁定由受
命法官獨任依簡式審判程序審理，判決如下：
    主  文
甲○○施用第一級毒品，累犯，處有期徒刑柒月；又施用第一級
毒品，累犯，處有期徒刑柒月；又施用第一級毒品，累犯，處有
期徒刑柒月。應執行有期徒刑壹年肆月。
    事  實
一、甲○○於民國92年間因施用毒品案件，經本院以92年度毒聲
    字第10 56 號裁定送觀察、勒戒後，認有繼續施用毒品之傾
    向，再經本院以92年度毒聲字第1152號裁定入戒治處所施以
    強制戒治，於93年4 月2 日強制戒治執行完畢出戒治所，期
    滿未經撤銷停止戒治執行完畢，由臺灣屏東地方法院檢察署
    檢察官以93年度戒毒偵字第142 號不起訴處分確定。又因竊
    盜及違反毒品危害防制條例等案件，經本院分別以95年度簡
    字第1564號、95年度簡字第1621號、95年度易字第816 號、
    95 年 度易字第815 號、95年度訴字第1145號、96年度易字
    第430 號判處有期徒刑5 月、6 月、6 月、5 月、5 月、4
    月、4 月、8 月、4 月、6 月及7 月確定，上開案件復經減
    刑裁定及接續執行後，於97年12月8 日縮短刑期假釋出監，
    於98年3 月17日假釋期滿未經撤銷，以已執行論。詎其仍不
    知悔改，復基於施用第一級毒品之犯意，於98年7 月14日20
    時50分許，在屏東縣屏東市○○路「福懋加油站」廁所及同
    年月30日15時許，在屏東市○○路與廣東路之中油加油站廁
    所，以針筒注射手臂之方式，施用第一級毒品海洛因各1 次
    。又於98年8 月20日9 時許，在屏東縣屏東市○○路二段「
    福懋加油站」廁所內，以將海洛因加水置於針筒後注入體內
    之方式，施用第一級毒品海洛因1 次。上開3 次經其同意採
    尿送驗，均在其尿液中檢出海洛因代謝後之嗎啡陽性反應，
    始循線查悉上情。
二、案經屏東縣政府警察局屏東分局報告台灣屏東地方法院檢察
    署檢察官偵查起訴。
    理  由
一、本件被告甲○○所犯係死刑、無期徒刑、最輕本刑為3 年以
    上有期徒刑以外之罪，其於本院準備程序中就前揭被訴事實
    為有罪之陳述，經受命法官告知簡式審判程序之旨，並聽取
    其與公訴人之意見後，本院認無不得或不宜改依簡式審判程
    序進行之處，爰依刑事訴訟法第273 條之1 第1 項、第284
    條之1 ，本院合議庭裁定由受命法官獨任依簡式審判程序審
    理；又簡式審判程序之證據調查，依刑事訴訟法第273 條之
    2 規定，不受同法第159 條第1 項審判外陳述排除之限制，
    再被告對於卷內之各項證據，亦不爭執證據能力，故卷內所
    列之各項證據，自得作為證據，合先敘明。
二、上揭事實，業據被告甲○○於本院審理時坦承不諱，而被告
    為警所採集之尿液檢體，經送請台灣檢驗科技股份有限公司
    檢驗，結果呈嗎啡陽性反應，有該公司濫用藥物尿液檢驗報
    告3 份在卷可稽。足認被告上開自白顯與事實相符，堪信為
    真實。本件事證明確，被告犯行應可認定。
三、按海洛因係毒品危害防制條例第2 條第2 項第1 款所定之第
    一級毒品，不得非法持有、施用。故核被告甲○○所為，係
    犯毒品危害防制條例第10條第1 項施用第一級毒品罪，被告
    3 次施用犯行，犯意各別、應分論併罰。又被告於95年間，
    因竊盜及施用毒品案件，經本院分別以95年度簡字第1564號
    、95年度簡字第1621號、95年度易字第816 號、95年度易字
    第815 號、95年度訴字第1145號、96年度易字第430 號判處
    有期徒刑5 月、6 月、6 月、5 月、5 月、4 月、4 月、8
    月、4 月、6 月及7 月確定，上開案件復經減刑裁定及接續
    執行後，於97年12月8 日縮短刑期假釋出監，於98年3 月17
    日假釋期滿未經撤銷，以已執行論等情，有臺灣高等法院被
    告前案紀錄表1 份在卷可按，其於5 年以內再故意犯本件有
    期徒刑以上之罪，依刑法第47條第1 項規定，應論以累犯，
    並加重其刑。
四、爰審酌被告曾因施用毒品經送觀察勒戒處所施以勒戒後，仍
    未能戒斷其施用毒品之惡習，足見其陷溺已深，惟因施用毒
    品僅係戕害其自己身心並無加害他人，此次施用毒品次數3
    次，且其犯罪後坦承犯行、態度尚稱良好等一切情狀，量處
    如主文所示之刑，並定其應執行刑。
據上論斷，應依刑事訴訟法第273 條之1第1項、第299 條第1 項
前段，毒品危害防制條例第10條第1 項，刑法第11條前段、第47
條第1 項、第51條第5款，判決如主文。
本案經檢察官李秀玲到庭執行職務。
中    華    民    國    98    年    12    月    28    日
                  刑事第二庭  法  官  簡光昌
以上正本證明與原本無異。
如不服本判決應於收受判決後10日內向本院提出上訴書狀，並應
敘述具體理由；其未敘述上訴理由者，應於上訴期間屆滿後20日
內向本院補提理由書（均須按他造當事人之人數附繕本）「切勿
逕送上級法院」。
                              書記官  黃佳惠
中    華    民    國    98    年    12    月    28    日
本案論罪科刑法條：
毒品危害防制條例第10條第1項
施用第一級毒品者，處六月以上五年以下有期徒刑。

司法院資訊處製作；財團法人民間司法改革基金會備份。
